【裁判字號】    98,交聲,2639
【裁判日期】    981030
【裁判案由】    違反道路交通管理處罰條例聲明異議
【裁判全文】
臺灣桃園地方法院交通事件裁定        98年度交聲字第2639號
原處分機關  交通部公路總局新竹區監理所桃園監理站
異  議  人
即受處分人  甲○○
上列異議人即受處分人因違反道路交通管理處罰條例案件，對於
交通部公路總局新竹區監理所桃園監理站民國98年9 月28日所為
之桃監裁罰字第裁52-DB0000000號裁決聲明異議，本院裁定如下
：
    主  文
異議駁回。
    理  由
一、原處分意旨略以：異議人即受處分人甲○○（下稱異議人）
    駕駛車號TZ3-692 號輕型機車，於民國98年9 月25日晚間11
    時27分許，行經桃園市○○路、春日路口，為桃園縣政府警
    察局交通隊員警舉發「酒後駕車經酒精測定器測得0.48mg/l
    」之違規，依違反道路交通管理處罰條例第35條第1 項第1
    款之規定，處罰鍰新臺幣（下同）30,000元，吊扣駕駛執照
    12個月，並依同條例第24條之規定施以道路交通安全講習。
二、異議意旨略以：伊當日晚間7 時30分許與友人在位於桃園市
    ○○路○ 段196 號之和田食堂聚餐而飲酒，伊當天機車停放
    在空地，同日晚間11時許結束用餐走出和田食堂，看到員警
    在馬路對面臨檢，因此打電話給伊太太，要她來載伊回家，
    不可能騎車，等待期間約10至15分鐘，伊有戴上安全帽、在
    原地發動機車，此時馬路對面臨檢之員警及一名手拿攝影機
    之女警，就跨越馬路到伊面前，要伊接受酒測，當天酒測值
    為0.48mg/l，員警因而舉發伊酒後駕車，並拖吊伊機車，員
    警從對面走過來時，還對伊說，已經給伊幾次機會了，讓伊
    百思不解，當時伊有請和田食堂老闆作證，說伊未移動車子
    ，且舉發的地點距離和田食堂只有一棟房子的距離，實則伊
    當時是坐在機車上戴安全帽、發動機車，並未構成酒後駕車
    等語。
三、按汽車（依道路交通管理處罰條例第3 條第8 款規定，包括
    機器腳踏車）駕駛人，駕駛汽車經測試檢定有酒精濃度超過
    規定標準者，處15,000元以上60,000元以下罰鍰，並當場移
    置保管該汽車及吊扣其駕駛執照1 年，並應接受道路交通安
    全講習，道路交通管理處罰條例第24條第1 項第2 款、第35
    條第1 項第1 款定有明文。
四、經查：
  (一)異議人於上開時、地，經施以呼氣酒精濃度測試，測得其呼
    氣中所含酒精濃度達每公升0.48毫克等情，為異議人自承在
    卷，並有桃園縣政府警察局舉發違反道路交通管理事件通知
    單、酒精濃度測試記錄在卷可稽（見本院卷第12頁）。
  (二)異議人雖辯稱：伊只是坐在機車上面戴安全帽並發動引擎，
    這是伊的習慣，伊並沒有酒後駕車云云，然查，異議人當日
    坐在機車上、頭戴安全帽並發動引擎為時長達10至15分鐘，
    業據異議人供承在卷（見本院卷第2-3 、19頁），然查一般
    人若非為駕駛機車，並不會無故頭戴安全帽發動引擎於原地
    如此長之時間，縱使起駛或到達目的於原地引擎未熄火之期
    間，亦不致達10至15分鐘，異議人稱其於原地頭戴安全帽坐
    在機車上、發動機車引擎達10至15分鐘為其習慣云云，顯與
    常情不符，所言是否屬實，已非無疑。況據證人即舉發員警
    范植財（桃園縣政府警察局交通隊）到庭證稱：伊當天是執
    行酒醉駕駛勤務，伊有看到異議人車子在三民路人行道上，
    從自強路往春日路方向行駛，伊只知道方向，但是不知道異
    議人從何處騎乘過來，異議人是看到伊等員警之後停車，因
    此伊才上前盤查，伊當天確實有向異議人說已經給他多次機
    會，這句話的意思是，當天伊是在異議人停車之後數分鐘才
    過去，伊想說可能是附近住家的人回家，因此不願意過去干
    涉，之後發現不是才過去，且伊有告訴異議人拒絕酒測要罰
    60,000元，伊過去時異議人車子發動並且頭戴安全帽，又即
    使異議人在和田食堂用餐，該食堂距離舉發地點已經有一段
    距離等語明確（見本院卷第20-22 頁）；且據證人即在場員
    警李逸儂（桃園縣政府警察局交通隊）到庭證稱：當天伊與
    范植財執行酒駕勤務，范植財請伊攝影時，伊已經看到范植
    財與異議人在說話，據伊目測，舉發地點距離和田食堂至少
    有兩、三間店家的距離，伊走過去時異議人頭上有帶安全帽
    、車子燈還是亮著的等語明確（見本院卷第23頁），經核，
    證人范植財、李逸儂之證詞大致相符，而其等為執勤警員，
    與異議人互不相識，亦無仇怨，復到庭具結為以上之證述，
    應無甘冒偽證重罪而設詞誣陷異議人之理，且其所證本件舉
    發經過事實，具體明確，顯非一般憑空捏造證詞可擬，其等
    之證詞應可採信。從而，異議人確有前揭違規事實，堪予認
    定，其上開所辯，自不足採。
五、綜上所述，異議人確實於前揭時、地，有「汽車駕駛人酒精
    濃度超過規定標準（0.4-0.55）」之違規行為，原處分機關
    依道路交通管理處罰條例第35條第l 項之規定，裁處異議人
    罰鍰30,000元，吊扣駕駛執照12個月，並依同條例第24條第
    1 項之規定施以道路交通安全講習，並無不當，本件聲明異
    議為無理由，應予駁回。
六、依道路交通案件處理辦法第19條，裁定如主文。
中    華    民    國    98    年    10    月    30    日
                  交通法庭    法  官  林宜靜
以上正本證明與原本無異。
如不服本裁定，應於裁定送達後5 日內向本院提出抗告狀。
                              書記官  黃俊燁
中    華    民    國    98    年    10    月    30    日


司法院資訊處製作；財團法人民間司法改革基金會備份。
